【裁判字號】    89,易,1307
【裁判日期】    891017
【裁判案由】    傷害
【裁判全文】
臺灣桃園地方法院刑事判決                        八十九年度易字第一三七號
    公  訴  人  臺灣桃園地方法院檢察署檢察官
    被      告  丁○○
                乙○○
    右  一  人
    選任辯護人  林思銘律師
    被      告  甲○○
                丙○○
右列被告因傷害案件，經檢察官提起公訴（八十九年度偵字第一六六八號），本院判
決如左︰
    主  文
乙○○、甲○○、丙○○、丁○○共同傷害人之身體，各處拘役伍拾日。如易科罰金
，均以參佰元折算壹日。
    事  實
一、丙○○與甲○○於民國八十九年一月一日晚上八時許，在桃園縣楊梅鎮○○○路
    ○段因超車問題發生爭執，嗣甲○○即夥同乙○○、梁勝淇、范建國（梁勝淇、
    范建國均經台灣桃園地方法院檢察署檢察官於八十九年二月二十九日以八十九年
    度偵字第一六六八號不起訴處分）等人，至丙○○工作之桃園縣楊梅鎮怡仁醫院
    急診室前與丙○○理論，甲○○與乙○○、丙○○與丁○○均分別基於傷害之犯
    意聯絡，雙方互毆，乙○○因而受有頭部外傷併頭皮裂傷、右眼眶瘀血、胸部、
    右上腹、背部及左足多處挫傷併擦傷之傷害；甲○○受有頭部、身體多處瘀傷；
    丙○○受有頭部外傷、顏面裂傷、胸部挫傷等傷害；丁○○受有頭部外傷、顏面
    裂傷等傷害。
二、案經丙○○、乙○○訴由桃園縣警察局楊梅分局報請及丁○○、甲○○訴請台灣
    桃園地方法院檢察署檢察官偵查起訴。
    理  由
一、訊據被告丙○○、丁○○對於右揭傷害之事實均坦承不諱，被告甲○○、乙○○
    則均矢口否認有右揭犯行，均辯稱：渠等僅是要找丙○○理論，並未動手打人云
    云，惟查，右揭事實業據被告乙○○於警訊時坦承：「他們五、六人圍毆我時，
    我有反擊他們。」、於偵查時自承：「．．．他就動手打我，我也打他。」等語
    不諱（見偵查卷第三頁反面．第四十五頁），而被告甲○○毆打告訴人兼被告丙○○之頭部，業經被告丙○○指訴綦詳，核與証人鄭宇家即在場勸架者與被告丁○○及証人范建所述情節相符，被告四人均因此受有傷勢之事實，並據証人承辦
    本案之桃園縣警察局楊梅分局楊梅派出所之警員古峻瑀証述明確，且有天成醫院
    及怡仁綜合醫院開具之診斷証明書三紙附卷可稽，此外，被告四人互毆之事實業
    據証人鄭宇家、范建國與梁勝淇均陳明在卷，且互核相符，堪認被告甲○○、乙○○二人之前開辯詞，顯係畏罪卸責之詞，均不足採。故本件事証明確，被告四
    人之犯行均洵堪認定。
二、核被告四人之所為，均係犯刑法第二百七十七條第一項之傷害罪。被告丙○○與
    被告丁○○間、被告乙○○與甲○○間，均主觀上有犯意之聯絡，客觀上有行為
    之分擔，均為共同正犯。又被告丙○○與丁○○、被告乙○○與甲○○，均一行
    為同時傷害二人，均為想像競合犯，均應從一重處斷。爰審酌被告四人犯罪之動
    機、目的、手段、所生危害及犯罪後之態度，分別量處如主文所示之刑，並均諭
    知易科罰金之折算標準，以資懲儆。
據上論斷，應依刑事訴訟法第二百九十九條第一項前段、刑法第二十八條、第二百七
十七條第一項、第五十五條、第四十一項、罰金罰鍰提高標準條例第一條前段、第二
條，判決如主文。
本案經檢察官魏雯祈到庭執行職務。
中      華      民      國      八十九      年     十     月    十七    日
                                臺灣桃園地方法院刑事第一庭
                                    法  官    林  恆  吉
右正本證明與原本無異。
如不服本判決，應於判決送達後十日內向本院提出上訴狀( 應附繕本 )，上訴於
臺灣高等法院。
                                    書記官    楊  坤  忠
中        華        民        國   八十九   年   十   月    二十九    日
附論罪科刑法條之依據
刑法第二百七十七條
傷害人之身體或健康者，處三年以下有期徒刑，拘役或一千元以下罰金。
犯前項之罪，因而致人於死者，處無期徒或七年以上有期徒刑，致重傷者，處三年以
上、十年以下有期徒刑。


司法院資訊處製作；財團法人民間司法改革基金會備份。
